臺灣臺中地方法院民事裁定　　　　　　　100年度監字第455號
聲　請　人　陳富美
相　對　人　黃枝財
上列當事人間聲請許可監護人行為事件，本院裁定如下：
  主  文
准聲請人處分相對人所有如附表所示之不動產。
前項處分所得價金應存入相對人黃枝財於台灣銀行台中分行第0
00000000000號帳戶內。
聲請程序費用由相對人負擔。
  理  由
一、聲請意旨略以：相對人為聲請人之夫，相對人因出血性腦中
    風，已不能為意思表示或受意思表示，或不能辨識其意思表
    示之效果，已無法處理自己事務，經鈞院以一００年度監宣
    字第三三七號民事裁定宣告為受監護宣告之人，並選定聲請
    人為相對人之法定監護人，茲因相對人目前仍需持續就醫治
    療，為相對人利益計，爰聲請准聲請人處分相對人所有如附
    表所示不動產等語。
二、按監護人對於受監護人之財產，非為受監護人之利益，不得
    使用、代為或同意處分。監護人為下列行為，非經法院許可
    ，不生效力：一、代理受監護人購置或處分不動產。二、代
    理受監護人，就供其居住之建築物或其基地出租、供他人使
    用或終止租賃。監護人不得以受監護人之財產為投資。但購
    買公債、國庫券、中央銀行儲蓄券、金融債券、可轉讓定期
    存單、金融機構承兌匯票或保證商業本票，不在此限，民法
    第一千一百零一條定有明文。
三、經查：聲請人主張其為相對人之妻，相對人前經本院一００
    年度監宣字第三三七號民事裁定為受監護宣告之人，聲請人
    為相對人之法定監護人等事實，業據其提出戶籍謄本、本院
    一００年度監宣字第三三七號民事裁定影本附卷可稽，自堪
    信為真實。又相對人名下有如附表所示之動產，爾後仍需支
    出醫療及生活費用等事實，有土地登記謄本、建物登記謄本
    在卷為證。又聲請人之親屬黃俊龍、黃千玲、黃惠、黃文
    姿、黃意芬、黃莉鈞等均同意聲請人處分相對人上開不動產
    ，亦有親屬會議紀錄在卷可參。此外，聲請人為相對人之妻
    ，有關相對人之醫療、照顧費用皆由聲請人協助處理，因相
    對人目前仍需就醫治療，故將相對人上開不動產處分，支付
    相對人之醫療、生活費用等相關事宜，應屬為受監護人之利
    益。綜上所述，本件聲請核與法無不合，應予准許。另為確
    保處分不動產所得之價金為相對人療養身體之用，併諭知相
    對人上開不動產變賣所得價金均存入相對人黃枝財於台灣銀
    行台中分行第000000000000號帳戶內，附此敘
    明。
四、爰依非訟事件法第二十一條第二項，民事訴訟法第九十五條
    、第七十八條，裁定如主文。
中    華    民    國   100    年    12    月    22    日
                  家事法庭      法  官  簡賢坤
正本係照原本作成。
如對本裁定抗告，須於裁定送達後十日之不變期間內，向本院提
出抗告狀。
中    華    民    國   100    年    12    月    22    日
                                書記官  賴淵瀛
附表
一、台中市○區○○段四小段000000000地號土地，地
    目：建，面積：１６平方公尺，權利範圍：全部。
二、台中市○區○○段四小段000000000地號土地，地
    目：建，面積：４９平方公尺，權利範圍：全部。
三、台中市○區○○段四小段000000000建號建物（門
    牌號碼：台中市○區○○路２１１號）面積：８０.７７平
    方公尺，權利範圍：全部。